【裁判字號】    97,易,1126
【裁判日期】    970530
【裁判案由】    竊盜等
【裁判全文】
臺灣板橋地方法院刑事判決              97年度易字第1126號
公  訴  人  臺灣板橋地方法院檢察署檢察官
被      告  乙○○
            丁○○
上列被告因竊盜等案件，經檢察官提起公訴（97年度偵字第1014
1 號），本院改依簡式審判程序審理，判決如下：
    主  文
乙○○共同攜帶兇器毀壞門扇竊盜，累犯，處有期徒刑玖月，扣
案之鐵剪、鐵撬及螺絲起子和壹把均沒收；又共同攜帶兇器毀壞
安全設備竊盜，累犯，處有期徒刑玖月，扣案之鐵剪、鐵撬及螺
絲起子和壹把均沒收；又共同攜帶兇器毀壞安全設備竊盜，累犯
，處有期徒刑玖月，扣案之鐵剪、鐵撬及螺絲起子和壹把均沒收
。應執行有期徒刑貳年，扣案之鐵剪、鐵撬及螺絲起子各壹把均
沒收。並應於刑之執行前，令入勞動場所強制工作年。
丁○○共同攜帶兇器毀壞門扇竊盜，累犯，處有期徒刑捌月，扣
案之鐵剪、鐵撬及螺絲起子和壹把均沒收；又共同攜帶兇器毀壞
安全設備竊盜，累犯，處有期徒刑捌月，扣案之鐵剪、鐵撬及螺
絲起子和壹把均沒收；又共同攜帶兇器毀壞安全設備竊盜，累犯
，處有期徒刑捌月，扣案之鐵剪、鐵撬及螺絲起子各壹把均沒收
。應執行有期徒刑壹年玖月，扣案之鐵剪、鐵撬及螺絲起子和壹
把均沒收。
    事實
一、乙○○前於民國94年間因偽造文書案件，經本院以95年度訴
    字第1050號判決判處有期徒刑4 月確定；復於95年間因施用
    毒品案件，經臺灣士林地方法院以95年度易字第1173號判決
    判處有期徒刑3 月確定；又於95年間因竊盜案件，經臺灣桃
    園地方法院以95年度易字第1879號判決判處有期徒刑7 月確
    定；再於96年間因施用毒品案件，經本院以96年度簡字第17
    11號判決判處有期徒刑5 月確定，嗣經本院裁定將上開4 罪
    各減刑為有期徒刑2 月、1 月15日、3 月15日、2 月15日，
    並定其應執行有期徒刑7 月確定；另於95年間因施用毒品案
    件，經本院以96年度簡字第4092號判決判處有期徒刑4 月，
    減為有期徒刑2 月確定；此部分與前開應執行刑接續執行，
    於96年12月6 日縮刑期滿執行完畢（再犯本罪均構成累犯）
    。
二、丁○○前於94年間因竊盜案件，經臺灣臺北地方法院以94年
    度易字第2086號判決判處有期徒刑8 月確定；復於同年間因
    施用毒品案件，經本院以95年度簡字第126 號判決判處有期
    徒刑5 月確定，上開2 罪經裁定應執行有期徒刑1 年；另於
    95年間因施用毒品及竊盜等案件，經本院分別以95年度簡字
    第490 號判決、95年度易字第1923號判決各判處有期徒刑6
    月、8 月確定，前列2 罪經裁定分別減刑為有期徒刑3 月、
    4 月，應執行有期徒刑6 月確定，並與前述94年間所犯之竊
    盜、施用毒品等案件接續執行，於96年7 月16日縮刑期滿執
    行完畢（再犯本罪均構成累犯）。
三、乙○○、丁○○2 人猶不知悔改，竟共同基於意圖為自己不
    法所有之犯意聯絡，分別為下列竊盜犯行：
    (一)於97年3 月8 日上午8 時許，趁丙○○位於臺北市士林區
      ○○○路5 段740 巷18號住處無人在內之際，由乙○○攜
      帶其所有客觀上具危險性、足以對人之生命及身體構成威
      脅，可供兇器使用之鐵剪、鐵撬及螺絲起子各1 把，並在
      丁○○之把風下，破壞該屋鐵門後，2 人再共同侵入其內
      ，竊取丙○○配偶陳淑美所有之手錶、玉戒指、珍珠戒指
      及玉墜各1 個，得手後逃逸。
    (二)於同年月12日中午12時45分許，趁甲○○位於臺北市○○
      區○○街22巷7 號1 樓住處無人在內之際，由乙○○在丁○○之把風下，以上開工具破壞甲○○上址住處作為安全
      設備之鐵窗後，2 人再共同侵入其內（無故侵入他人住宅
      部分，未據告訴）竊取甲○○所有之新臺幣（下同）3 萬
      元、外幣若干、SONY相機1 台、首飾1 批、護照、台胞證
      各1 本及車用防盜器、手錶及環保袋各1 個，得手後逃逸
      。
    (三)於同年月17日下午1 時25分許，趁留芳珠位於桃園縣大溪
      鎮○○街48巷15號住處無人在內之際，由乙○○在丁○○
      之把風下，以上開工具破壞留芳珠上址住處3 樓後門作為
      安全設備之門鎖後，2 人再共同侵入其內（無故侵入他人
      住居部分，未據告訴）竊取留芳珠配偶曾慶宗所有之宏碁
      筆記型電腦1 台，得手後逃逸。
    (四)嗣經警方於同年月18日10時許，至乙○○、丁○○共同位
      於臺北縣樹林市○○路357 號2 樓之居所執行搜索，當場
      起獲陳淑美遭竊之手錶、玉戒指、珍珠戒指、玉墜各1 個
      ，甲○○遭竊之車用防盜器、手錶各1 個及曾慶宗遭竊之
      宏碁筆記型電腦1 台，並扣得乙○○所有作案用鐵剪、鐵
      撬及螺絲起子各1 把，始悉上情。
二、案經丙○○訴由臺北市政府警察局大安分局報請臺灣板橋地
    方法院檢察署檢察官偵查起訴。本院於準備程序進行中，被
    告2 人就被訴事實均為有罪之陳述，經告知簡式審判程序之
    旨，並聽取公訴人、被告之意見後，裁定進行簡式審判程序
    。
    理  由
一、訊據被告乙○○、丁○○2 人對上揭事實全部坦承不諱，核
    與證人即被害人丙○○、甲○○、留芳珠等人於警詢中指訴
    之情節相符，並有臺北市政府警察局大安分局搜索扣押筆錄
    、扣押物品目錄表、扣押物品照片、贓物認領保管單等件在
    卷可稽，此外，並有被告乙○○所有，供被告2 人作案用鐵
    剪、鐵撬及螺絲起子各1 把扣案可資佐證，自堪認被告2 人
    前揭自白應與事實相符，本件事證明確，被告2 人前開犯行
    均堪以認定。
二、核被告乙○○、丁○○2 人所為，就犯罪事實欄第三項第(一)
    款所示部分，均係犯刑法第321 條第1 項第2 款、第3 款之
    攜帶兇器毀壞門扇竊盜罪，及同法第306 條第1 項之無故侵
    入他人住宅罪；就犯罪事實欄第三項第(二)、(三)款所示部分，
    均係犯刑法第321 條第1 項第2 款、第3 款之攜帶兇器毀壞
    安全設備竊盜罪。被告2 人就上開3 次加重竊盜犯行，分別
    有犯意聯絡與行為分擔，均為共同正犯。被告2 人就犯罪事
    實欄第三項第(一)款所示部分，係於侵入住宅之狀態下為加重
    竊盜之犯行，應認係以一行為同時犯刑法第321 條第1 項第
    2 款、第3 款之加重竊盜罪及同法第306 條第1 項之無故侵
    入他人住宅罪二罪，為想像競合犯，應從一重之加重竊盜罪
    處斷。另被告2 人所犯上開3 次加重竊盜罪間，犯意各別，
    行為互殊，應分論併罰。再查，被告2 人有如事實欄第一項
    、第二項所示之犯罪科刑執行前科，有臺灣高等法院被告前
    案紀錄表各1 份附卷可按，其2 人於受有期徒刑執行完畢後
    ，分別於5 年內再故意犯本件有期徒刑以上之罪，均為累犯
    ，依法加重其刑。
三、爰審酌被告2 人均正值年輕力壯，不思以正當工作謀求生計
    ，反而意圖不勞而獲，多次以闖空門之方式竊取他人財物，
    其2 人犯罪之動機、目的、手段均殊非可取，所為嚴重影響
    民眾居家安寧，對社會治安危害非輕，惟渠2 人犯後尚知坦
    承犯行，態度良好，參以本件被告丁○○於本案多係擔任把
    風之工作，被告乙○○則係擔任破壞大門、安全設備之任務
    ，情節輕重有所不同等一切情狀，分別量處如主文第一項、
    第二項所示之刑，並均定其應執行刑，以資懲儆。
四、查被告被告乙○○有多次竊盜前科，素行不良，又無正當工
    作，本次更於一個月內連犯3 次闖空門之加重竊盜犯行，顯
    見被告乙○○應有竊盜犯罪之習慣，爰依竊盜犯贓物犯保安
    處分條例第3 條第1 項、第4 條、第5 條第1 項前段規定，
    併諭知被告於刑之執行前，令入勞動場所強制工作3 年，以
    資矯治。至公訴意旨請求就被告丁○○亦諭知強制工作部分
    ，本院審酌被告丁○○於本案僅擔任把風工作，涉案情節較
    輕，且其於96年度在安村工程股份有限公司有正當工作，此
    有其所提出之各類所得扣繳暨免扣繳憑單1 紙在卷可考，本
    院因認對被告丁○○施以本件刑罰，應足以矯治其犯罪行為
    ，應尚無命其強制工作之必要，附此說明。
五、末查，扣案之鐵剪、鐵撬及螺絲起子各1 把，係被告乙○○
    所有，供被告2 人共同犯本件犯罪所用，業據其供承在卷，
    爰均依刑法第38條第1 項第2 款規定宣告沒收。
據上論斷，應依刑事訴訟法第273 條第1 項前段、第299 條第1
項前段，刑法第28條、第321 條第1 項第2 款、第3 款、第306
條第1 項、第55條、第38條第1 項第2 款，竊盜犯贓物犯保安處
分條例第3 條第1 項、第4 條、第5 條第1 項前段，判決如主文
。
本案經檢察官陳旻源到庭執行職務。
中    華    民    國    97    年    5     月    30    日
                  刑事第十三庭  法  官  許映鈞
以上正本證明與原本無異
如不服本判決應於送達後10日內向本院提出上訴狀
                                書記官  范煥堂
中    華    民    國    97    年    5     月    30    日
附本案論罪科刑法條全文
中華民國刑法第321條
犯竊盜罪而有左列情形之一者，處6 月以上、5 年以下有期徒刑
：
一  於夜間侵入住宅或有人居住之建築物、船艦或隱匿其內而犯之
    者。
二  毀越門扇、牆垣或其他安全設備而犯之者。
三  攜帶兇器而犯之者。
四  結夥三人以上而犯之者。
五  乘火災、水災或其他災害之際而犯之者。
六  在車站或埠頭而犯之者。
前項之未遂犯罰之。
中華民國刑法第306條
無故侵入他人住宅、建築物或附連圍繞之土地或船艦者，處1 年
以下有期徒刑、拘役或3 百元以下罰金。
無故隱匿其內，或受退去之要求而仍留滯者，亦同。


司法院資訊處製作；財團法人民間司法改革基金會備份。
